【裁判字號】    99,交聲,794
【裁判日期】    990331
【裁判案由】    聲明異議
【裁判全文】
臺灣臺中地方法院交通事件裁定         99年度交聲字第794號
原處分機關  交通部公路總局臺中區監理所豐原監理站
異  議  人
即受處分人  甲○○
上列異議人即受處分人因違反道路交通管理處罰條例案件，對於
交通部公路總局臺中區監理所豐原監理站中華民國九十九年二月
四日所為之處分（豐監稽違字第裁六三—Ｉ00000000號
）聲明異議，本院裁定如下：
    主    文
異議駁回。
    理    由
一、原處分機關略以：本件係彰化縣警察局芳苑分局於民國九十
    八年十二月六日以彰縣警交字第Ｉ00000000號違規
    通知單，舉發異議人即受處分人甲○○於同年十一月十六日
    中午十二時四十分許，駕駛車牌號碼九一０三—ＬＣ號自小
    客車，在彰化縣二林鎮○○路一五一號前，因「在顯有妨礙
    他車通行處所停車」違規，爰依法裁處罰鍰新臺幣（下同）
    九百元等語。異議人即受處分人甲○○則以：伊於上揭時、
    地臨時停車，該處並未劃設禁止臨時停車之紅線，且員警開
    單時，伊在現場，舉發員警未勸離即行開單，執法過當云云
    而提出聲明異議。
二、按「汽車駕駛人停車時，有下列情形之一者，處新臺幣六百
    元以上一千二百元以下罰鍰：．．．五、在顯有妨礙其他人
    、車通行處所停車。」，道路交通管理處罰條例第五十六條
    第一項第五款定有明文。
三、經查：異議人於其聲明異議狀中，對於伊有於九十八年年十
    一月十六日中午十二時四十分許，駕駛車牌號碼九一０三—
    ＬＣ號自小客車，停放在彰化縣二林鎮○○路一五一號前等
    情，並不爭執。又上開自小客車為警舉發之際，係停放在交
    岔路口前，引擎熄火、駕駛人離座，員警乃當場填單逕行舉
    發，俟擬照相存證時，駕駛人方才到場欲開車門等情，已據
    彰化縣警察局芳苑分局以九十九年一月十四日芳警分五字第
    ０九九００００四八四號函文，依舉發員警所述詳為敘明在
    卷，並有舉發員警拍攝之採證照片一幀在卷可佐。而依道路
    交通管理處罰條例第三條第九款所稱之「臨時停車」，係指
    車輛因上、下人、客，裝卸物品，其引擎未熄火，停止時間
    未滿三分鐘，保持立即行駛之狀態而言，異議人駕駛上開車
    輛停放在上開地點後，既已將引擎熄火並離座，已非屬臨時
    停車，異議人辯稱：伊係臨時停車，現場未劃設禁止臨時停
    車之紅線，並未違規云云，尚無可採。再參以交岔路口係屬
    交通流向之交會，於路口前停放車輛，將足以影響駕駛人察
    覺岔路來車動態之視距，對於交通之往來順暢有重大之影響
    ，顯屬有妨礙他車通行之處所，上開地點復未依道路交通管
    理處罰條例第五十六條第五項（即在圓環、交岔路口十公尺
    內，公路主管機關、市區道路主管機關或警察機關得在不妨
    害行人通行或行車安全無虞之原則，設置必要之標誌或標線
    另行規定汽車之停車處所）之規定，以標誌或標線設置停車
    處所（有上開採證照片及異議人提出之照片共計三幀在卷可
    憑），足認該處亦經主管機關認定非屬不妨害行人通行或行
    車安全無虞之地點。異議人有於上揭時、地，駕車在顯有妨
    礙他車通行之處所違規停車一情，足以認定。另按「行為人
    有下列情形之一，而未嚴重危害交通安全、秩序或發生交通
    事故，且情節輕微，以不舉發為適當者，交通勤務警察或依
    法令執行交通稽查任務人員得對其施以勸導，免予舉發：．
    ．．六、深夜時段（零至六時）停車，有本條例第五十六條
    之情形。但併排停車、於身心障礙專用停車位違規停車或停
    車顯有妨礙消防安全之虞，或妨礙其他人車通行經人檢舉者
    ，不在此限。」，違反道路交通管理事件統一裁罰基準及處
    理細則第十二條第一項第六款雖著有明文，然異議人違規停
    車之時間係在日間時分，與上揭得以勸導代替舉發之規定尚
    有未合，異議人質疑舉發員警未將其勸離即開單舉發而執法
    過當云云，容有誤會。綜上所陳，原處分機關依法對為駕駛
    人之異議人，就上開違規停車之行為裁處罰鍰九百元，合無
    不當。本件異議為無理由，應予駁回。
據上論斷，應依道路交通管理處罰條例第八十七條第二項，道路
交通案件處理辦法第十九條，裁定如主文。
中    華    民    國    99    年    3     月    31    日
                      交通法庭  法  官  李雅俐
上正本證明與原本無異。
如不服本裁定，應於送達後五日內，向本院提出抗告狀（應附繕
本）。
                                書記官  莊金屏
中    華    民    國    99    年    3     月    31    日

司法院資訊處製作；財團法人民間司法改革基金會備份。
